---
title: "Rによる統計学_基礎"
output:
  html_document:
    df_print: paged
---

### Wholesale_customers_data.csvについて
卸売企業の以下の商品カテゴリ別年間取扱額のデータ。

1. CHANNEL: 1 = ホテル・レストラン・カフェ / 2= スーパーなどの小売店
2. REGION: 1 = Lisnon / 2= Oporto / 3 = Other
3. FRESH: 生鮮食品
4. MILK: 乳製品
5. GROCERY: 食料品
6. FROZEN:冷凍食品
7. DETERGENTS_PAPER: 洗剤・紙製品
8. DELICATESSEN: 惣菜

#### Wholesale_customers_data.csvの読み込み
Wholesale_customers_data.csvを読み込む。
```{r}
wh_data<-read.csv("data/Wholesale_customers_data.csv")
```

```{r echo=FALSE}
head(wh_data)
```
#### (1) FRESHのヒストグラムを作成、平均、中央値、分散、標準偏差を求める。

```{r}
hist(wh_data$Fresh, main = "Histgram of Fresh")
```

```{r}
# 平均
mean(wh_data$Fresh)
```
```{r}
# 中央値
median(wh_data$Fresh)
```
```{r}
# 分散
var(wh_data$Fresh)
```
```{r}
# 標準偏差
sd(wh_data$Fresh)
```

#### （２）CHANNEL別にFRESHの平均、中央値、分散、標準偏差を求める。

###### ホテル・レストラン・カフェのデータセット
```{r}
fresh_set_1 = subset(wh_data,Channel=="1")
```

```{r echo=FALSE}
head(fresh_set_1)
```
```{r}
# 平均
mean(fresh_set_1$Fresh)
```

```{r}
# 中央値
median(fresh_set_1$Fresh)
```

```{r}
# 分散
var(fresh_set_1$Fresh)
```

```{r}
# 標準偏差
sd(fresh_set_1$Fresh)
```

###### スーパーなどの小売店のデータセット
```{r}
fresh_set_2 = subset(wh_data,Channel=="2")
```

```{r echo=FALSE}
head(fresh_set_2)
```

```{r}
# 平均
mean(fresh_set_2$Fresh)
```

```{r}
# 中央値
median(fresh_set_2$Fresh)
```

```{r}
# 分散
var(fresh_set_2$Fresh)
```

```{r}
# 標準偏差
sd(fresh_set_2$Fresh)
```

#### (3) REGION別にMilkの箱ひげ図(boxplot)を描画

[四分位数](https://bellcurve.jp/statistics/course/19277.html) 

[箱ひげ](https://bellcurve.jp/statistics/course/19279.html) 

```{r}
region_1 = subset(wh_data,Region=="1")$Milk

#抽出条件の最後にカンマ(,)がないとエラー
region_2 = wh_data[wh_data$Region=="2",]$Milk 

region_3 = subset(wh_data,Region=="3")$Milk

plot_list = list(Lisnon=region_1 ,Oporto=region_2, Other=region_3)
boxplot(plot_list)
```

#### (4) GROCERYとMILKの散布図を描画
```{r}
groceries = wh_data$Grocery
milk = wh_data$Milk
plot(groceries,milk, xlab="Grocery",ylab="Milk")

```

